【裁判字號】    95,簡上,579
【裁判日期】    951031
【裁判案由】    傷害等
【裁判全文】
臺灣板橋地方法院刑事判決             95年度簡上字第579號
上  訴  人
即  被  告  丙○○
上列上訴人因傷害等案件，不服本院九十五年度簡字第二六二六
號中華民國九十五年六月三十日第一審判決（聲請處刑案號：九
十五年度偵字第五六五三號）提起上訴，本院管轄之第二審合議
庭判決如下：
    主  文
上訴駁回。
    事  實
一、丙○○有賭博及傷害等前科（在本案均不構成累犯），詎猶
    不知悛悔，於民國九十四年八月七日上午七時許，在臺北縣
    板橋市縣○○道○段三三巷六弄二二號二樓其前夫顏正義與
    配偶甲○○之住處，因細故與甲○○發生爭執，竟基於傷害
    及恐嚇之犯意，徒手毆打甲○○頭部、臉部、頸部及肩膀，
    致甲○○受有右前臂外傷六公分Ｘ十五公分、頸後淺傷０‧
    五公分Ｘ一公分、右肩外傷四公分Ｘ六公分、左耳耳後瘀青
    等傷害，並對甲○○恫嚇稱：「我就是要殺死你」、「大陸
    妹你不要給我囂張，在埔墘我有很多兄弟，我同居人是流氓
    」、「你不要給我臭屁，我要你死，你就得死」、「你不要
    臭屁，我用暗步殺死你，你沒辦法在這裡走出走入」等語，
    恐嚇甲○○，致甲○○心生畏怖，危害甲○○之生命、身體
    安全。
二、案經甲○○訴由臺北縣政府警察局板橋分局報請臺灣板橋地
    方法院檢察署檢察官偵查後，聲請簡易判決處刑。
    理  由
一、訊據被告丙○○在本院審理時固自承確有於前揭時日至甲○
    ○之上開住處，惟矢口否認前開傷害及恐嚇犯行，辯稱：伊
    沒有毆打甲○○，也沒有恐嚇他等云云。然查：前揭事實，
    業據告訴人甲○○指述綦詳，核與證人顏黃寶貴、顏正義於
    偵查中證述情節相符。此外，復有臺北縣立醫院診斷證明書
    一紙在卷可稽；又告訴人在前揭時地遭被告傷害、恐嚇之情
    節，業據告訴人提出案發當時之對話錄音帶為證，並經本院
    勘驗屬實，有勘驗筆錄一份附卷可按，足見被告確有以如事
    實欄所載之話語恐嚇告訴人，至被告雖否認其中話語為其所
    陳述，惟細繹錄音內容全文，確屬告訴人、顏正義、顏黃寶
    貴與被告間之對話無訛。是被告前開辯解，顯係事後避就卸
    責之詞，不足採信。本件事證已臻明確，被告犯行堪以認定
    ，應予依法論科。
二、按被告行為後，刑法及其施行法業於九十五年七月一日修正
    施行，關於新舊法律變更之比較適用，原則上應就罪刑有關
    之共犯、未遂犯、想像競合犯、牽連犯、連續犯、結合犯，
    以及累犯加重、自首減輕暨其他法定加減原因（如身分加減
    ）與加減例等一切情形，綜其全部罪刑之結果而為比較（最
    高法院九十五年刑事庭第八次會議決議參照）。經查：(一)就
    易科罰金之折算標準部分，如依修正前刑法第四十一條第一
    項及修正前罰金罰鍰提高標準條例第二條之規定，應以銀元
    三百元即新臺幣九百元折算一日，惟若依修正後刑法第四十
    一條第一項前段（原罰金罰鍰提高標準條例第二條已同時刪
    除）之規定，應以新臺幣一千元、二千元或三千元折算一日
    ，二者相較之下，應以修正前之規定較有利於被告；(二)就定
    執行刑部分，修正前刑法第五十一條第六款規定：「宣告多
    數拘役者，比照前款定其刑期。但不得逾四個月」，修正後
    刑法第五十一條第六款規定：「宣告多數拘役者，比照前款
    定其刑期。但不得逾一百二十日」，兩相比較，僅係拘役之
    期間由「月」修改為「日」，修正後之規定並未較有利於被
    告；(三)再按刑法施行法增訂第一條之一：「中華民國九十四
    年一月七日刑法修正施行後，刑法分則編所定罰金之貨幣單
    位為新臺幣。九十四年一月七日刑法修正時，刑法分則編未
    修正之條文定有罰金者，自九十四年一月七日刑法修正施行
    後，就其所定數額提高為三十倍。但七十二年六月二十六日
    至九十四年一月七日新增或修正之條文，就其所定數額提高
    為三倍。」，則刑法第二百七十七條第一項規定之罰金部分
    ，應認亦隨同修正，而在修正前以銀元為單位，應依罰金罰
    鍰提高標準條例第一條前段之規定提高為十倍，在修正後則
    以新臺幣為單位，依前開規定提高為三十倍，是修正前後所
    規定之罰金刑最高額，經換算結果並無不同，惟因修正後刑
    法第三十三條第五款已將罰金刑調整為新臺幣一千元以上，
    以百元計算之，經比較前後規定之刑度，應以修正前之規定
    對被告較為有利。綜上，經綜合比較前述各項法律變更之結
    果後，本案因修正後之規定並未對被告較為有利，依刑法第
    二條第一項前段規定，應一體適用行為時即修正前之規定。
三、核被告所為，係犯刑法第二百七十七條第一項之傷害罪、同
    法第三百零五條之恐嚇危害安全罪。其所犯上開二罪間，犯
    意各別，罪名互異，應予分論併罰。原審認被告罪證明確，
    依刑法第二百七十七條第一項、第三百零五條、修正前第四
    十一條第一項前段、第五十一條第六款，罰金罰鍰提高標準
    條例第一條前段、修正前同條例第二條規定，並審酌被告犯
    行造成告訴人身體傷害程度、所生精神恐懼，並斟酌其素行
    、犯罪動機、目的、手段、犯後態度、迄未與告訴人達成民
    事和解等一切情狀，就所犯傷害罪、恐嚇罪分別量處拘役三
    十日、二十日，並定其應執行刑為拘役四十五日，併諭知易
    科罰金之折算標準，認事用法，均無違誤，量刑亦屬妥適，
    被告上訴陳詞否認犯罪、為無理由，自應予駁回。又按被告
    行為後，如理由欄第二項所述之相關法律均業經變更，並均
    於九十五年七月一日施行，茲經本院綜合全部罪刑整體比較
    結果，裁判時之新法並未較有利於被告，依現行刑法第二條
    第一項前段規定，本案自應適用行為時即修正前之各規定論
    處。原審裁判時，因前開修正規定均尚未生效，致未及比較
    何者較有利於被告，惟經本院比較新舊法適用之結果，本案
    仍應適用行為時法，則原審判決適用之法律並無不當，不構
    成撤銷事由，併予敘明。
據上論斷，應依刑事訴訟法第四百五十五條之一第一項、第三項
、第三百六十八條，判決如主文。
本案經檢察官乙○○到庭執行職務。
中    華    民    國    95    年    10    月    31    日
                  刑事第九庭  審判長法  官  潘翠雪
                                    法  官  絲鈺雲
                                    法  官  王士珮
以上正本證明與原本無異。
不得上訴。
                                    書記官  程欣怡
中    華    民    國    95    年    11    月    3     日


司法院資訊處製作；財團法人民間司法改革基金會備份。
